【裁判字號】    97,交抗,766
【裁判日期】    970630
【裁判案由】    違反道路交通管理處罰條例
【裁判全文】
臺灣高等法院交通事件裁定             97年度交抗字第766號
    抗  告  人
    即受處分人  甲○○
上列抗告人因違反道路交通管理處罰條例案件，不服台灣板橋地
方法院，中華民國97年5月30日所為裁定（97年度交聲字第967號
），提起抗告，本院裁定如下：
    主  文
抗告駁回。
    理  由
一、按道路交通管理處罰條例所稱之汽車，包括機器腳踏車；又
    汽車駕駛人，行經有燈光號誌管制之交岔路口闖紅燈者，處
    新臺幣1,800元以上5,400元以下罰鍰；汽車駕駛人駕駛汽車
    違反道路交通管理處罰條例第53條規定者，除應依該條所規
    定之罰鍰處罰外，並記違規點數3點，道路交通管理處罰條
    例第3條第8款、第53條第1項、第63條第1項第3款分別定有
    明文。
二、交通部公路總局台北區監理所板橋監理站處分意旨略以：受
    處分人甲○○於民國（下同）97年4月10日14時56分許，騎
    乘車號QY5－095號輕型機車，途經臺北縣中和市○○路○段
    與莒光路有燈光號誌管制之交岔路口附近，擅闖紅燈違規，
    經警員當場攔停，並填製臺北縣政府警察局北縣警交字第
    C00000000號舉發違反道路交通管理事件通知單（下稱舉發
    通知單）舉發，爰依道路交通管理處罰條例第53條第1項、
    依同條例第63條第1項第3款之規定，於97年5月12日以板監
    裁字第裁41－C00000000號違反道路交通管理事件裁決書，
    裁處罰鍰新臺幣（下同）1,800元，並記違規點數3點。
三、異議意旨略以：抗告人當日駕駛殘障人士專用之改裝四輪機
    車，由臺北縣中和市○○路○段往板橋方向行駛，行經中山
    路3段與莒光路交岔口時，見莒光路車行方向號誌轉換成綠
    燈，乃依該綠燈號誌往莒光路方向繼續行駛，並未違規，為
    此聲明異議，請求撤銷原處分云云。
四、原裁定以：受處分人於前揭時間，騎乘機車由臺北縣中和市
    ○○路○段往板橋方向行駛，途經中山路3段與莒光路交岔路
    口停止線前，莒光路車行方向燈光號誌即已轉變為綠燈，抗
    告人於該號誌轉變為綠燈後第13秒，仍由燈光號誌已變轉為
    紅燈之中山路直行至該路口，再左轉至莒光路等事實，業經
    勘驗舉發當時現場錄影光碟認定屬實，有勘驗筆錄在卷可稽
    （見原審卷第12頁），足徵受處分人確有違規闖紅燈之事。
    受處分人辯稱：受處分人行至交岔路口時，見燈號轉換，始
    改向行駛云云，無非空言，不足採信。受處分人駕車行經有
    燈光號誌管制之交岔路口闖紅燈之違規行為，事證明確，原
    處分機關依道路交通管理處罰條例第53條第1項規定，裁處
    罰鍰1,800元，並依同條例第63條第1項第3款規定，記違規
    點數3點，尚屬適法，因予駁回受處分人之異議。經核尚無
    違誤。
五、抗告意旨略以：抗告人即受處分人 (下同)於97年5月12日騎
    乘殘障機車途經台北縣中和市○○路○段與莒光路交岔口，
    當時中山路3段直行及左轉之燈號均為綠燈，抗告人即直行
    至中山路3段與莒光路交岔口，迨莒光路燈號轉換為綠燈，
    始繼續行駛莒光路，並未違反交通規則，警方並未提供錄影
    光碟供抗告人觀覽，即逕認抗告人違規，自非允洽。況莒光
    路號誌當時如已變成綠燈，該路段直行車輛甚多，抗告人何
    能直接闖紅燈左轉莒光路，是以前開該光碟是否經過剪接，
    仍屬存疑，為此提起抗告云云。
六、經查：抗告人於上開時地違規闖越紅燈之事實，業據原審勘
    驗光碟認定屬實（見原審卷第12頁），雖抗告人以前開情詞
    置辯，惟該光碟係舉發員警當場攝影存證並攔停抗告人車輛
    ，有台北縣政府警察局中和分局97年5月5日北縣警中申字第
    0970023915號函在卷可參（見原審卷第6頁），衡情舉發員
    警與抗告人並無怨隙，當無任意大費周章錄影剪接構陷抗告
    人之虞，況抗告人途經上開地點係於97年4月10日14時56分
    許，並非道路尖峰時段，人車非多，且莒光路往中山路方向
    係丁字路口，綠燈右轉車輛對於抗告人左轉並無妨礙，是以
    抗告人趁機闖越紅燈直接左轉，即非無可能，抗告人上開所
    辯，要屬空言，不足採信。抗告意旨，仍執陳詞，指摘原裁
    定不當，為無理由，應予駁回。
據上論斷，應依道路交通管理處罰條例第89條，道路交通案件處
理辦法第26條，刑事訴訟法第412條，裁定如主文。
中    華    民    國    97    年    6     月    30     日
                  刑事第十七庭  審判長法  官  趙功恆
                                      法  官  陳憲裕
                                      法  官  高明哲
以上正本證明與原本無異。
不得再抗告。
                                      書記官  梁淑時
中    華    民    國    97    年    6     月    30    日


司法院資訊處製作；財團法人民間司法改革基金會備份。
